---
title: "Regresión_lineal_seguro"
author: "Joaquín Fernández Suárez"
date: "2023-04-14"
output: html_document
---

```{r setup, include=FALSE}
knitr::opts_chunk$set(echo = TRUE)
```

Sustituir en el dataset la variable bmi por bmi30 - si bmi mayor o igual que 30 tendrá un 1
```{r}
library(tidyverse)
library(dplyr)
library(readr)
insurance <- read_csv("~/R/Lab_Computacion/Clases/14-04-2023/insurance.csv")

insurance_m <- insurance

insurance_m$bmi30 <-  as.numeric(insurance_m$bmi>=30)
insurance_m$bmi <- NULL
```

crear modelo 4 con el nuevo dataset con todas las variables, evaluar

```{r}
modelo4 <- lm(insurance_m$expenses~.,data = insurance_m)
modelo4

summary(modelo4)
```
Obtenemos un modelo bastante bueno, ya que su R^2 es de un 0.754 y con un R ajustado de 0.7525 que indica que la correlacion entre los datos reales y los datos generados por el modelo se ajustan bastante, aunque tambien podemos ver que este modelo puede ser mejorado.

Añadir varias componentes no lineales a modelo4 para mejorarlo
```{r}
insurance_m %>% ggplot(aes(y = expenses, x = age )) +
  geom_point(colour = "blue")
```



