---
title: "Clustering - dataset eweather"
author: "Joaquín Fernández Suárez"
date: "yyyy"
output: html_document
---

Usar dataset weather.csv

```{r, echo=FALSE}
library(tidyverse)
library(readr)
library(cluster)
library(factoextra)
weather <- read_csv("weather.csv")
```


- eliminar  variables no numéricas

```{r}
str(weather)
weather_clean <- weather %>% select(-c(1,2,8,10,11,22,24))

```

- asegurate que son numéricas - convierte tipos 
```{r}
str(weather_clean)
#Si hay alguno que no es numerico se elimina o se transforma.
```

- preprocessing: NA, escalar si es necesario
```{r}
w <- na.omit(weather_clean)
length(w$MinTemp)
length(weather_clean$MinTemp)
#Al haber pocos elementos que son eliminados usaremos el dataset w
```

- haz clustering con k-means y con clustering jerárquico
```{r}
#k-means de 3 grupos
k_clusters <- kmeans(w, centers = 3,iter.max = 50)

#clistering jerarquico
dist <- w %>% dist(method = "euclidean")
clust <- hclust(d = dist, method = "complete")
```

- haz visualizaciones
```{r}
#k-means clustering 
k_clusters
w_c <- w
w_c$cluster <- k_clusters$cluster

w_c %>% ggplot(aes(x = MinTemp, y = MaxTemp))+
  geom_point(aes(color = factor(cluster)))

#Se aprecia que los lugares con maximas y minimas mas altas tienen relación.
#Visualización de los tres grupos
fviz_cluster(k_clusters,w)


#clustering jerarquico



fviz_dend(clust,k = 3)

w_j <- w_c
w_j$cluster <- cutree(clust, k = 3)

w_j %>% ggplot(aes(x = MinTemp, y = MaxTemp))+
  geom_point(aes(color = factor(cluster)))

#En esta grafica vemos que tambien hay relacion, pero menos destacable entre las
#temperaturas maximas y minimas, lo que indica que hay otros factores que influyen
#notablemente.

```

- calcula número optimo para k-means y repite clustering con este número optimo

```{r}
fviz_nbclust(w,FUNcluster = kmeans,method = "wss")

#Cogeremos seis grupos para kmeans ya que si cogemos mas el error se reduce muy poco.

k_clusters_optimo <- kmeans(w, centers = 6, iter.max = 50)
fviz_cluster(k_clusters_optimo,w)

w_c_optimo <- w_c
w_c_optimo$cluster <- k_clusters_optimo$cluster
w_c_optimo %>% ggplot(aes(x = MinTemp, y = MaxTemp))+
  geom_point(aes(color = factor(cluster)))



```


>> investigar: paquete fpc tiene función plotcluster - aprende a usarla y usala 

>> ¿algo interesante del paquete fpc para clustering? - busca información - úsalo en este dataset


 



