---
title: "Scaling in FCA"
output: html_document
---

- Análisis sobre evaluaciones de coches   
- Usaremos FCA

>> [Scaling](Project_3.html cars.csv Project 3.Rmd)

```{r message = FALSE, warning = FALSE}
#Libraries
library(fastDummies) ## Para crear variables dummy
library(tidyverse)
library(fcaR)
library(arulesViz)
library(colorspace)

#Reading data
cars<-read.csv('cars.csv',header=TRUE,sep=",")
 
head(cars)

```

Objetivo: 

>> ¿Qué hace atractivo o no un coche?
 
>> ¿coches poco seguros?
>>¿solo para dos personas?
>>¿maletero (Lug_boot) pequeño?

>> ¿cuando un coche se considera bueno?

>> ¿qué patrones, características, relaciones encuentras?

Extraer conocimiento a través de conceptos y/o a través de implicaciones. 

Preparamos el dataset para realizar los conceptos y las implicaciones con el metodo 
de formal concept, usamos la libreria "FastDummies" para agilizar el proceso.
```{r}
str(cars)
columnas <- colnames(cars)

sum(is.na(cars)) #Comprobar si hay na

cars_bi <- dummy_cols(cars, select_columns = columnas) %>% 
  select(-columnas)

head(cars_bi,10)

```

Ahora utilizamos la libreria "fcar" para estudiar los datos.
```{r}
fc <- FormalContext$new(cars_bi)

sum(is.na(cars))##comprobar si hay NA

fc$find_concepts()
fc$find_implications()

fc$plot()
#fc$concepts$plot() #Tarda bastante recomiendo no hacerlo 
head(fc$concepts, 10)
head(fc$implications,10)

```

¿Qué hace atractivo o no un coche?

Estudiamos las implicaciones resultantes y hacemos un filtrado de aquellas que 
no son interesantes.
```{r}
fc$implications$cardinality()

size <- fc$implications$size()
colMeans(size)

fc$implications$apply_rules(rules = c("composition",
                                      "generalization",
                                      "simplification",
                                      "r-simplification"))

fc$implications$cardinality()
size <- fc$implications$size()
colMeans(size)

#No se simplifica 

#Vamos a comprobar si hay las implicaciones donde hay o no soporte.

soporte <- fc$implications$support()

sum(soporte == 0)

which(soporte == 0)
#Eliminamos esas implicaciones ya que al no tener ningun soporte no nos interesa

fc$implications <- fc$implications[-which(soporte == 0)]
fc$implications$cardinality()

fc$implications$filter(rhs = c("buying_vhigh"))

```
Filtrada las reglas, vemos que los atributos relacionados con el alto interes de
compra proviene sobre todo del atributo main_high, tambien de que disponga de espacio para
cuatro o mas personas, con maletero entre mediano y grande con una seguridad alta o media,
de clase unacc, y que tengan entre tres y cinco puertas, lo que nos puede indicar que 
los modelos mas vendidos sean del tipo familiar donde quepan gran cantidad de personas
y objetos y que sean seguros de conducir.

Acontinuación veremos aquellos coches que menos se venden.
```{r}
fc$attributes
fc$implications$filter(rhs = c("buying_low"))
```
Vemos que en los coches menos vendidos se tienen en cuenta que su fama es 
buena (similar a los coches mas vendidos) o media, de maletero entre pequeño 
y mediano,seguridad media, y de clase acc, buena , o muy buena.


¿cuando un coche se considera bueno?
```{r}
fc$implications$filter(rhs = c("main_vhigh"))

```

Los coches se concideran muy buenos si tienen buena seguridad, tienen una alta capacidad de personas, tienen tres o más puertas y son de clase unacc.


¿qué patrones, características, relaciones encuentras?

Vemos que los coches tanto más vendidos como menos vendidos tienen una valoracion 
similar, sin embargo la cantidad de personas, tamaño de maletero número de puertas 
y clase del coche son decisibos para saber si ese coche tendra muy buenas ventas 
o no, este o no bien considerado.

