--- 
title: "Proyecto de análisis LCC"
author: "Joaquín Fernández Suárez"
date: "`r Sys.Date()`"
site: bookdown::bookdown_site
output: 
  bookdown::pdf_book
documentclass: article
bibliography: [book.bib, packages.bib]
biblio-style: apalike
link-citations: yes
github-repo: rstudio/bookdown-demo
description: "This is a minimal example of using the bookdown package to write a book. The output format for this example is bookdown::gitbook."
---

# Introducción 
En el siguiente documento se realizará un estudio sobre el dataset "Survey on Employment Trends  2.csv" en donde se recopilan diferentes datos sobre la vida profesional de varios individuos a partir de diferentes preguntas. Estas preguntas conformarán las diferentes variables del dataset.

Se usarán diferentes técnicas de análisis para estudiar y recopilar información de este dataset, todo ello con ayuda del lenguaje R y diferentes librerías para el mismo.

## Información del dataset

El dataset "Survey on Employment Trends  2.csv" recopila diferentes preguntas realizadas a un conjunto de personas relacionadas con su vida profesional, aunque podemos encontrar algunas de índole más personal.

Durante la realización del estudio se usarán las siguientes librerias que permitirán facilitar el proceso de investigación.

```{r, include=TRUE, warning=FALSE}
library(tidyverse)
library(dplyr)
```

Se importa el dataset al book y se eliminan las filas con datos no deficidos(NA).

```{r, include=TRUE}
soet2 <- read_csv("Survey on Employment Trends  2.csv")
soet2 <- na.omit(soet2)
```

Aquí se muestran las preguntas que conforman las variables del dataset.

```{r,include=TRUE}
colnames(soet2)
```
Existen algunas variables que no nos aportan ningún tipo de información relevante, por ello deben ser eliminadas del dataset.

Las variables desechadas son:

  -Timestamp -> Marca temporal, no aporta ningún tipo de información relevante.
  
  -Name      -> Nombre del individuo.
  
  -...26     -> Correo electronico del individuo.
  
  -Pais      -> El pais de origen.

```{r,include=TRUE}
soet2_clean <- soet2 %>% select(-c(1,2,5,26))
```

A continuación, se modificarán los nombres de las variables para facilitar su uso.

```{r, include=TRUE}
soet2_clean <- soet2_clean %>% rename(edad = `Age group`,
                       casado = `Marital status`,
                       experiencia = `Work experience`,
                       educacion = `Educational Qualification`,
                       estudiante = `Are you still studying?`,
                       titulo_es_importante = `Do you believe degree is a must for job?`,
                       trabajo_soñado = `Interested area of work`,
                       con_empleo = `Currently employed`,
                       año_sabatico= `Did you have a career break?`,
                       cambio_de_carrera = `Did you switch your career?`,
                       motivo_cambio = `Reason for shift in career?`,
                       buscando_trabajo = `Are you actively applying for job?`,
                       skills = `Skills that you are confident`,
                       preferencia_sector_trabajo = `Job preference`,
                       trabajo_independiente = `Have you carried out any independent works or projects?`,
                       donde_buscas_trabajo = `Where do you search for Job?`,
                       ofertas_de_trabajo = `Are you receiving response from recruiter after applying?`,
                       freelance = `Are you interested in Freelancing?`,
                       compañia_soñada = `Dream company type?`,
                       preferencia_tipo_trabajo = `Preference of work`,
                       problemas_encontrar_trabajo = `What are the problems faced while job search?`)



```

Se comprueban que ninguna variable tenga datos repetidos.

```{r,include=TRUE}
##Funcion cambio para modificar variables de las columnas 
cambio <- function(datos,palabras,cambio){
  datos <- if_else(condition =  datos %in% palabras, true = cambio,false = datos)
}

```

```{r,include=TRUE}
##Esta función muestra los diferentes estados de las variables.
lapply(soet2_clean,unique)

##Para soet2_clean$educacion 
soet2_clean$educacion <- cambio(soet2_clean$educacion, c("diploma"),"Diploma")
soet2_clean$educacion <- cambio(soet2_clean$educacion, c("Bsc physics","Bsc Physics","BSC physics"),"BSC Physics")
soet2_clean$educacion <- cambio(soet2_clean$educacion, c("bvoc in software development" ,"Bvoc in software development","B.voc Software development"),"Bvoc in software development")
soet2_clean$educacion <- cambio(soet2_clean$educacion, c("M tech","M. tech" ),"Mtech")
soet2_clean$educacion <- cambio(soet2_clean$educacion, c("BVOC IN SOFTWARE DEVELOPMENT","BVOC SOFTWARE DEVELOPMENT","BVOC in software development","BVOC IT IN SOFTWARE DEVELOPMENT"),"Bvoc in software development")
soet2_clean$educacion <- cambio(soet2_clean$educacion, c("MSc"),"Msc")
```

Y así será para las demas variables que presenten repetición en los estados que toma.

```{r,include=TRUE}
##Trabajo soñado
soet2_clean$trabajo_soñado <- cambio(soet2_clean$trabajo_soñado, c("Medical"), "Medicine")

##Skills
soet2_clean$skills <-  cambio(soet2_clean$skills,c("Excel;", "Excel;Other"), "Excel")
soet2_clean$skills <-  cambio(soet2_clean$skills,c("Excel;Python;Other"), "Excel;Python")
soet2_clean$skills <-  cambio(soet2_clean$skills,c("Excel;Python;Sql;Other"), "Excel;Python;Sql")
soet2_clean$skills <-  cambio(soet2_clean$skills,c("Excel;Python;Sql;Other;Saas, ML"), "Excel;Python;Sql;Saas, ML")
soet2_clean$skills <-  cambio(soet2_clean$skills,c("Excel;Sql;Other;Powerbi"), "Excel;Sql;Powerbi")
soet2_clean$skills <-  cambio(soet2_clean$skills,c("Other;C,c++, electronics, embedded systems, embedded c,"), "C,c++, electronics, embedded systems, embedded c")
soet2_clean$skills <-  cambio(soet2_clean$skills,c("Other;Design, editing"), "Design, editing")
soet2_clean$skills <-  cambio(soet2_clean$skills,c("Python;Other"), "Python")
soet2_clean$skills <-  cambio(soet2_clean$skills,c("Python;Sql;Other"  ), "Python,Sql")

##Donde_busco_trabajo
soet2_clean$donde_buscas_trabajo <-
  cambio(soet2_clean$donde_buscas_trabajo,c("Linkedin;"),"Linkedin")
soet2_clean$donde_buscas_trabajo <- 
  cambio(soet2_clean$donde_buscas_trabajo,c("Naukri;Linkedin;" ),"Naukri;Linkedin" )
soet2_clean$donde_buscas_trabajo <- 
  cambio(soet2_clean$donde_buscas_trabajo,c("Naukri;Linkedin;Indeed;" ),"Naukri;Linkedin;Indeed" )
soet2_clean$donde_buscas_trabajo <- 
  cambio(soet2_clean$donde_buscas_trabajo,c("Naukri;Linkedin;Indeed;Instagram, Facebook" ),"Naukri;Linkedin;Indeed;Instagram;Facebook" )
soet2_clean$donde_buscas_trabajo <- 
  cambio(soet2_clean$donde_buscas_trabajo,c("Naukri;Linkedin;Indeed;Monster;" ),"Naukri;Linkedin;Indeed;Monster" )

#compañia_soñada
soet2_clean$compañia_soñada <- cambio(soet2_clean$compañia_soñada,
       c("multinational companies","Multinationals"),
       "MNC")


soet2_clean_sin_binarizar <- soet2_clean
```



Y se binarizan aquellas que tienen más de un valor con la libreria ```fastDummies```.

```{r, include=TRUE}
library(fastDummies)

columnas <- c("skills","preferencia_sector_trabajo","donde_buscas_trabajo","compañia_soñada")

soet2_clean <- soet2_clean %>% dummy_cols(columnas) %>% select(-columnas)
```

Y se procesa la información de las variables repetidas.

```{r, include=TRUE}
n <- rep(0,length(soet2_clean$edad))

## skills_C,c++, electronics, embedded systems, embedded c
v <- which(soet2_clean$`skills_C,c++, electronics, embedded systems, embedded c` == 1)
soet2_clean$skills_C <- n
soet2_clean$`skills_c++` <- n
soet2_clean$skills_electronics <- n
soet2_clean$skills_embedded_systems <- n
soet2_clean$skills_embedded_c <- n

soet2_clean$skills_C[v] <- 1
soet2_clean$`skills_c++`[v] <- 1
soet2_clean$skills_electronics[v] <- 1
soet2_clean$skills_embedded_systems[v] <- 1
soet2_clean$skills_embedded_c[v] <- 1

soet2_clean$`skills_C,c++, electronics, embedded systems, embedded c` <- NULL

##skills_Design, editing

v <- which(soet2_clean$`skills_Design, editing` == 1)
soet2_clean$skills_Design <- n
soet2_clean$skills_editing <- n

soet2_clean$skills_Design[v] <- 1
soet2_clean$skills_editing[v] <- 1

soet2_clean$`skills_Design, editing` <- NULL

##skills_Excel;Digital marketing,web designing
v <- which(soet2_clean$`skills_Excel;Digital marketing,web designing` == 1)

soet2_clean$skills_Excel[v] <- 1 
soet2_clean$skills_Design[v] <- 1
soet2_clean$skills_Digital_Marketing <- n
soet2_clean$skills_Digital_Marketing[v] <- 1 

soet2_clean$`skills_Excel;Digital marketing,web designing` <- NULL

##skills_Excel;Python
v <- which(soet2_clean$`skills_Excel;Python` == 1)

soet2_clean$skills_Excel[v] <- 1 
soet2_clean$skills_Python[v] <- 1

soet2_clean$`skills_Excel;Python` <- NULL

##skills_Excel;Python;CAD/CAM, MATLAB
v <- which(soet2_clean$`skills_Excel;Python;CAD/CAM, MATLAB` == 1)

soet2_clean$skills_Excel[v] <- 1
soet2_clean$skills_Python[v] <- 1

soet2_clean$skills_CAD_CAM <- n
soet2_clean$skills_CAD_CAM[v] <- 1

soet2_clean$`skills_Excel;Python;CAD/CAM, MATLAB` <- NULL

##skills_Excel;Python;Sql
v <- which(soet2_clean$`skills_Excel;Python;Sql` == 1)

soet2_clean$skills_Excel[v] <- 1
soet2_clean$skills_Python[v] <- 1
soet2_clean$skills_Sql[v] <- 1

soet2_clean$`skills_Excel;Python;Sql` <- NULL

##skills_Excel;Python;Sql;Tableau
v <- which(soet2_clean$`skills_Excel;Python;Sql;Tableau` == 1)

soet2_clean$skills_Excel[v] <- 1
soet2_clean$skills_Python[v] <- 1
soet2_clean$skills_Sql[v] <- 1

soet2_clean$skills_Tableau <- n
soet2_clean$skills_Tableau[v] <- 1

soet2_clean$`skills_Excel;Python;Sql;Tableau` <- NULL

##skills_Excel;Python;Wordpress
v <- which(soet2_clean$`skills_Excel;Python;Wordpress` == 1)

soet2_clean$skills_Excel[v] <- 1
soet2_clean$skills_Python[v] <- 1

soet2_clean$skills_Wordpress <- n
soet2_clean$skills_Wordpress[v] <- 1

soet2_clean$`skills_Excel;Python;Wordpress` <- NULL

##skills_Excel;Rivet,cad
v <- which(soet2_clean$`skills_Excel;Rivet,cad` == 1)

soet2_clean$skills_Excel[v] <- 1
soet2_clean$skills_CAD_CAM[v] <- 1

soet2_clean$skills_Rivet <- n
soet2_clean$skills_Rivet[v] <- 1

soet2_clean$`skills_Excel;Rivet,cad` <- NULL

##skills_Excel;Sql
v <- which(soet2_clean$`skills_Excel;Sql`== 1)

soet2_clean$skills_Excel[v] <- 1
soet2_clean$skills_Sql[v] <- 1

soet2_clean$`skills_Excel;Sql` <- NULL

##skills_Excel;Sql;Powerbi
v <- which(soet2_clean$`skills_Excel;Sql;Powerbi`== 1)

soet2_clean$skills_Excel[v] <- 1
soet2_clean$skills_Sql[v] <- 1

soet2_clean$skills_Powebi <- n
soet2_clean$skills_Powebi[v] <- 1

soet2_clean$`skills_Excel;Sql;Powerbi` <- NULL

##skills_Python,Sql
v <- which(soet2_clean$`skills_Python,Sql`== 1)

soet2_clean$skills_Python[v] <- 1
soet2_clean$skills_Sql[v] <- 1


soet2_clean$`skills_Python,Sql` <- NULL

##skills_Python;Css, html
v <- which(soet2_clean$`skills_Python;Css, html`== 1)

soet2_clean$skills_Python[v] <- 1

soet2_clean$skills_Css <- n
soet2_clean$skills_Css[v] <- 1

soet2_clean$skills_Html <- n
soet2_clean$skills_Html[v] <- 1

soet2_clean$`skills_Python;Css, html` <- NULL

##skills_Python;Other;html, css, bootstrap
v <- which(soet2_clean$`skills_Python;Other;html, css, bootstrap`== 1)

soet2_clean$skills_Python[v] <- 1
soet2_clean$skills_Css[v] <- 1
soet2_clean$skills_Html[v] <- 1

soet2_clean$skills_Bootstrap <- n
soet2_clean$skills_Bootstrap[v] <- 1

soet2_clean$`skills_Python;Other;html, css, bootstrap` <- NULL

##skills_Python;Sql
v <- which(soet2_clean$`skills_Python;Sql`== 1)

soet2_clean$skills_Python[v] <- 1
soet2_clean$skills_Sql[v] <- 1


soet2_clean$`skills_Python;Sql` <- NULL

##skills_Sql;Angular,Dotnet
v <- which(soet2_clean$`skills_Sql;Angular,Dotnet`== 1)

soet2_clean$skills_Sql[v] <- 1

soet2_clean$skills_Dotnet <- n
soet2_clean$skills_Dotnet[v] <- 1

soet2_clean$skills_Angular <- n
soet2_clean$skills_Angular[v] <- 1

soet2_clean$`skills_Sql;Angular,Dotnet` <- NULL

##preferencia_sector_trabajo_Government;Business
v <- which(soet2_clean$`preferencia_sector_trabajo_Government;Business`== 1)

soet2_clean$preferencia_sector_trabajo_Business[v] <- 1
soet2_clean$preferencia_sector_trabajo_Government[v] <- 1

soet2_clean$`preferencia_sector_trabajo_Government;Business` <- NULL

##preferencia_sector_trabajo_Government;Private
v <- which(soet2_clean$`preferencia_sector_trabajo_Government;Private`== 1)

soet2_clean$preferencia_sector_trabajo_Private[v] <- 1
soet2_clean$preferencia_sector_trabajo_Government[v] <- 1

soet2_clean$`preferencia_sector_trabajo_Government;Private` <- NULL

##preferencia_sector_trabajo_Government;Private;Business
v <- which(soet2_clean$`preferencia_sector_trabajo_Government;Private;Business`== 1)

soet2_clean$preferencia_sector_trabajo_Private[v] <- 1
soet2_clean$preferencia_sector_trabajo_Government[v] <- 1
soet2_clean$preferencia_sector_trabajo_Business[v] <- 1

soet2_clean$`preferencia_sector_trabajo_Government;Private;Business` <- NULL 

##preferencia_sector_trabajo_Private;Business
v <- which(soet2_clean$`preferencia_sector_trabajo_Private;Business`== 1)

soet2_clean$preferencia_sector_trabajo_Private[v] <- 1
soet2_clean$preferencia_sector_trabajo_Business[v] <- 1

soet2_clean$`preferencia_sector_trabajo_Private;Business` <- NULL 

##donde_buscas_trabajo_Linkedin;Indeed
v <- which(soet2_clean$`donde_buscas_trabajo_Linkedin;Indeed`== 1)

soet2_clean$donde_buscas_trabajo_Indeed[v] <- 1
soet2_clean$donde_buscas_trabajo_Linkedin[v] <- 1

soet2_clean$`donde_buscas_trabajo_Linkedin;Indeed` <- NULL

##donde_buscas_trabajo_Linkedin;Indeed;Monster
v <- which(soet2_clean$`donde_buscas_trabajo_Linkedin;Indeed;Monster`== 1)

soet2_clean$donde_buscas_trabajo_Indeed[v] <- 1
soet2_clean$donde_buscas_trabajo_Linkedin[v] <- 1
soet2_clean$donde_buscas_trabajo_Monster[v] <- 1

soet2_clean$`donde_buscas_trabajo_Linkedin;Indeed;Monster` <- NULL

##donde_buscas_trabajo_Naukri;Linkedin
v <- which(soet2_clean$`donde_buscas_trabajo_Naukri;Linkedin`== 1)

soet2_clean$donde_buscas_trabajo_Linkedin[v] <- 1
soet2_clean$donde_buscas_trabajo_Naukri[v] <- 1

soet2_clean$`donde_buscas_trabajo_Naukri;Linkedin` <- NULL

##donde_buscas_trabajo_Naukri;Linkedin;Fiverr
v <- which(soet2_clean$`donde_buscas_trabajo_Naukri;Linkedin;Fiverr`== 1)

soet2_clean$donde_buscas_trabajo_Linkedin[v] <- 1
soet2_clean$donde_buscas_trabajo_Naukri[v] <- 1

soet2_clean$donde_buscas_trabajo_Fiverr <- n
soet2_clean$donde_buscas_trabajo_Fiverr[v] <- 1

soet2_clean$`donde_buscas_trabajo_Naukri;Linkedin;Fiverr` <- NULL

##donde_buscas_trabajo_Naukri;Linkedin;Indeed
v <- which(soet2_clean$`donde_buscas_trabajo_Naukri;Linkedin;Indeed`== 1)

soet2_clean$donde_buscas_trabajo_Linkedin[v] <- 1
soet2_clean$donde_buscas_trabajo_Naukri[v] <- 1
soet2_clean$donde_buscas_trabajo_Indeed[v] <- 1

soet2_clean$`donde_buscas_trabajo_Naukri;Linkedin;Indeed` <- NULL

##donde_buscas_trabajo_Naukri;Linkedin;Indeed;Google
v <- which(soet2_clean$`donde_buscas_trabajo_Naukri;Linkedin;Indeed;Google`== 1)

soet2_clean$donde_buscas_trabajo_Linkedin[v] <- 1
soet2_clean$donde_buscas_trabajo_Naukri[v] <- 1
soet2_clean$donde_buscas_trabajo_Indeed[v] <- 1

soet2_clean$donde_buscas_trabajo_Google <- n
soet2_clean$donde_buscas_trabajo_Google[v] <- 1

soet2_clean$`donde_buscas_trabajo_Naukri;Linkedin;Indeed;Google` <- NULL

##donde_buscas_trabajo_Naukri;Linkedin;Indeed;Instagram;Facebook
v <- which(soet2_clean$`donde_buscas_trabajo_Naukri;Linkedin;Indeed;Instagram;Facebook`== 1)

soet2_clean$donde_buscas_trabajo_Linkedin[v] <- 1
soet2_clean$donde_buscas_trabajo_Naukri[v] <- 1
soet2_clean$donde_buscas_trabajo_Indeed[v] <- 1

soet2_clean$donde_buscas_trabajo_Instagram <- n
soet2_clean$donde_buscas_trabajo_Instagram[v] <- 1

soet2_clean$donde_buscas_trabajo_Facebook <- n
soet2_clean$donde_buscas_trabajo_Facebook[v] <- 1

soet2_clean$`donde_buscas_trabajo_Naukri;Linkedin;Indeed;Instagram;Facebook` <- NULL

##donde_buscas_trabajo_Naukri;Linkedin;Indeed;Monster
v <- which(soet2_clean$`donde_buscas_trabajo_Naukri;Linkedin;Indeed;Monster`== 1)

soet2_clean$donde_buscas_trabajo_Linkedin[v] <- 1
soet2_clean$donde_buscas_trabajo_Naukri[v] <- 1
soet2_clean$donde_buscas_trabajo_Indeed[v] <- 1
soet2_clean$donde_buscas_trabajo_Monster[v] <- 1


soet2_clean$`donde_buscas_trabajo_Naukri;Linkedin;Indeed;Monster` <- NULL

##donde_buscas_trabajo_Naukri;Linkedin;Indeed;Monster;Hirist
v <- which(soet2_clean$`donde_buscas_trabajo_Naukri;Linkedin;Indeed;Monster;Hirist`== 1)

soet2_clean$donde_buscas_trabajo_Linkedin[v] <- 1
soet2_clean$donde_buscas_trabajo_Naukri[v] <- 1
soet2_clean$donde_buscas_trabajo_Indeed[v] <- 1
soet2_clean$donde_buscas_trabajo_Monster[v] <- 1

soet2_clean$donde_buscas_trabajo_Hirist <- n
soet2_clean$donde_buscas_trabajo_Hirist[v] <- 1

soet2_clean$`donde_buscas_trabajo_Naukri;Linkedin;Indeed;Monster;Hirist` <- NULL

##donde_buscas_trabajo_Naukri;Linkedin;Monster
v <- which(soet2_clean$`donde_buscas_trabajo_Naukri;Linkedin;Monster`== 1)

soet2_clean$donde_buscas_trabajo_Linkedin[v] <- 1
soet2_clean$donde_buscas_trabajo_Naukri[v] <- 1
soet2_clean$donde_buscas_trabajo_Monster[v] <- 1

soet2_clean$`donde_buscas_trabajo_Naukri;Linkedin;Monster` <- NULL

##compañia_soñada_Amazon,Google,Apple
v <- which(soet2_clean$`compañia_soñada_Amazon,Google,Apple`== 1)

soet2_clean$compañia_soñada_Apple[v] <- 1

soet2_clean$compañia_soñada_Google <- n
soet2_clean$compañia_soñada_Google[v] <- 1

soet2_clean$compañia_soñada_Amazon <- n
soet2_clean$compañia_soñada_Amazon[v] <- 1

soet2_clean$`compañia_soñada_Amazon,Google,Apple` <- NULL

##compañia_soñada_All types
v <- which(soet2_clean$`compañia_soñada_All types`== 1)

soet2_clean$compañia_soñada_Apple[v] <- 1
soet2_clean$compañia_soñada_Google[v] <- 1
soet2_clean$compañia_soñada_Amazon[v] <- 1
soet2_clean$compañia_soñada_Both[v] <- 1
soet2_clean$`compañia_soñada_Interior design`[v] <- 1
soet2_clean$compañia_soñada_MNC[v] <- 1
soet2_clean$`compañia_soñada_Product based`[v] <- 1
soet2_clean$compañia_soñada_Startup[v] <- 1

soet2_clean$`compañia_soñada_All types` <- NULL
```

Con estos cambios el dataset ya esta listo para ser analizado.


```{r, include=FALSE, eval=FALSE}
##Paises
soet2_clean$pais <- cambio(soet2_clean$pais,c("thrissur"),"Thrissur")
soet2_clean$pais <- cambio(soet2_clean$pais,c("Mysuru"),"Mysore")
soet2_clean$pais <- cambio(soet2_clean$pais,c("Bengalore"),"Bangalore")
soet2_clean$pais <- cambio(soet2_clean$pais,c("KOZHIKODE"),"Kozhikode")
soet2_clean$pais <- cambio(soet2_clean$pais,c("KOCHI","kochi"),"Kochi")
soet2_clean$pais <- cambio(soet2_clean$pais,c("wayanad"),"Wayanad")



## Para la variable pais_Calicut,vadakara
v <- which(soet2_clean$`pais_Calicut,vadakara` == 1)
soet2_clean$pais_Calicut[v] <- 1
soet2_clean$pais_Vadakara <- n
soet2_clean$pais_Vadakara[v] <- 1 

soet2_clean$`pais_Calicut,vadakara` <- NULL

## Para la variable pais_Kakkove, Malappuram
v <- which(soet2_clean$`pais_Kakkove, Malappuram` == 1)
soet2_clean$pais_Kakkove <- n
soet2_clean$pais_Kakkove[v] <- 1
soet2_clean$pais_Malappuram[v] <- 1
soet2_clean$`pais_Kakkove, Malappuram` <- NULL

##pais_MALAPPURAM, KALIKAVU
v <- which(soet2_clean$`pais_MALAPPURAM, KALIKAVU` == 1)
soet2_clean$pais_Malappuram[v] <- 1
soet2_clean$pais_Kalikavu <- n
soet2_clean$pais_Kalikavu[v] <- 1 
soet2_clean$`pais_MALAPPURAM, KALIKAVU` <- NULL

## pais_Siddapur, Kodagu, Karnataka
v <- which(soet2_clean$`pais_Siddapur, Kodagu, Karnataka` == 1)
soet2_clean$pais_Siddapur <- n
soet2_clean$pais_Kodagu <- n
soet2_clean$pais_Karnataka[v] <- 1
soet2_clean$pais_Kodagu[v] <- 1
soet2_clean$pais_Siddapur[v] <- 1

soet2_clean$`pais_Siddapur, Kodagu, Karnataka` <- NULL

## pais_Thalassery, kannur
v <- which(soet2_clean$`pais_Thalassery, kannur` == 1)
soet2_clean$pais_Thalassery <- n
soet2_clean$pais_Kannur[v] <- 1
soet2_clean$pais_Thalassery[v] <- 1 

soet2_clean$pais_Thalassery <- NULL

```



