---
title: "Ejercicio - Preprocesamiento de datasets"
author: "A. Mora"
date: "05/03/2021"
output:
  html_document: default
---

```{r setup, include=FALSE}
knitr::opts_chunk$set(echo = TRUE)
library(readxl)
library(dbplyr)
library(magrittr)
library(lubridate)
```

# Ejercicio 

>> Preprocesamiento de dataset
>> Análisis exploratorio
>> R básico y/o dplyr

Hacer un Rmd que resuelva el presente ejercicio: 


> Primero, importar del CV el fichero excel ``deCV.xlsx`` en carpeta **Datasets**.

Tiene la estructura siguiente: 

```{r}
deCV <- read_excel("deCV.xlsx")
head(deCV)
```

En el Rmd que resuelve este ejercicio, coloca el código para:

0. Eliminar columnas 1, 3, 4,5  y 6 del dataset.

```{r}
deCV_clean <- deCV %>% select(-c(1,3,4,5,6))
```

1. La columna con información  de la fecha de envio debe cambiarse por varias columnas: año, mes, dia, hora 
```{r}
deCV_clean2 <- deCV_clean %>% cbind("dia"=day(deCV_clean$`Enviado el:`),
               "mes"=month(deCV_clean$`Enviado el:`),
               "año"=year(deCV_clean$`Enviado el:`)) %>%
  select(-c(2))

```

2. Cambiar el nombre de la información de las empresas: *empresa1,empresa2,empresa3*
```{r}
deCV_Clean2 <- deCV_clean %>% rename(empresa1 = Q01_empresa1,
                      empresa2 = Q02_empresa2,
                      empresa3 = Q03_selecion3)
```


3. Cambiar el nombre de la columna con el dni: *DNI*
```{r}
deCV_Clean3 = deCV_clean2 %>% rename(DNI = `Documento de identidad`)
```
4. Convertir a mayúsculas los datos almacenados en  *DNI*

```{r}
deCV_Clean3$DNI <- toupper(deCV_Clean3$DNI)
```

5. Eliminar la columna con nombre *Completado* pero sin usar índice la columna, usar su nombre.
```{r}
deCV_Clean3$`Nombre completo` <- NULL
```
6. Hacer una función que se le pase cada columna y devuelva si contiene algún valor NA.
```{r}
f_na <- function(col){
  summary(is.na(col)) 
}
```
7. Ordenar el dataset por nombre del alumno y guardarlo en **deCV**
8. Seleciona de la columna del nombre los 5 primeros alumnos
9. Selecciona el dataset correspondiente a los 5 primeros alumnos. 
10. Seleciona de la columna del nombre los  alumnos que están en las posiciones impares.
11. Selecciona el dataset correspondiente a los  alumnos que están en las posiciones impares.
12. Añadir una columna *num_empresas* que contenga cuantas empresas ha selecionado cada alumno. 
13. Haz una función que devuelva los índices  de la columna empresa1, empresa2, empresa3 que contienen valores NA. 
14. Calcular la media de las empresas seleccionadas por todos los alumnos a partir de la información recolectada en *num_empresas*
15.  Calcular la media de aquellos valores de *num_empresas* que estén por encima de la media e indicar los nombres de los alumnos que superan esa media.
16. Cambiar valores NA por 0 en todo el dataset

 
 
 
 
 
 
 
 
 
 
 
 
 
 
 
 
 
 