---
title: "Análisis de Redes Sociales - Twitter - Ejercicio 1"
author:
- affiliation: Laboratorio de Computación Científica - Universidad de Málaga 
  name: Joaquín Fernández Suárez
date: "`r format(Sys.time(), '%B %d, %Y')`"
output:
  prettydoc::html_pretty:
  theme: architect
highlight: github
---
 


```{r setup, include=FALSE}
knitr::opts_chunk$set(echo = TRUE)
```

 

#  ``Text Analytics`` de Twitter  
 



Realiza el siguiente ``Análisis de Twitter``:

- Importar dataset PizzaGate.csv

```{r}
library(tidyverse)
PizzaGate <- read_csv("~/R/Lab_Computacion/Clases/08-05-2023/PizzaGate.csv")
```

- ¿Cuantos tweets hay?
- Analiza la estructura de la información que te has traido de Twitter. 
- ¿Cuantos usuarios distintos han participado?
- ¿Cuantos tweets son re-tweets? (*isRetweet*)
- ¿Cuantos tweets han sido re-tweeteados? (*retweeted*)
- ¿Cuál es el número medio de retweets? (*retweetCount*)
- Da una lista con los distintos idiomas que se han usado al twitear este hashtag. (*language*)
- Encontrar los nombres de usuarios de las 10 personas que más han participado. ¿Quién es el usuario que más ha participado?
- Extraer en un data frame  aquellos tweets re-tuiteados más de 5 veces (*retweetCount*).
- Aplicarle a los tweets las técnicas de Text-Mining vistas en clase:
    * Haz pre-procesamiento adecuado. 
    * Calcula la media de la frecuencia de aparición de los términos
    * Encuentra los términos que ocurren más de la media y guárdalos en un data.frame: término y su frecuencia. Usa knitr::kable en el .Rmd siempre que quieras visualizar los data.frame.
    * Ordena este data.frame por la frecuencia
    * Haz un plot de los términos más frecuentes. Si salen muchos términos visualiza un número adecuado de palabras para que se pueda ver algo.
    * Genera diversos wordclouds y graba en disco el wordcloud generado.
    * Busca información de paquete wordcloud2. Genera algún gráfico con este paquete. 
-  Para las 5 palabras más importantes de vuestro análisis  encontrar palabras que estén relacionadas y guárdalas en un data.frame. Haz plot de las asociaciones. 
- Haz plot con los dispositivos desde los que se han mandado los tweets.
- Para la palabra más frecuente de tu análisis busca y graba en un data.frame en los tweets en los que está dicho término. El data.frame tendrá como columnas: término, usuario, texto.


Además, a tu conjunto de tweets le aplicarás el análisis de textos que hemos visto en clase usando ``tidytext``. 

Explica resultados que obtienes de la información que hay en los tweets extraidos. 
 